【裁判字號】    97,審訴,2192
【裁判日期】    970716
【裁判案由】    毒品危害防制條例
【裁判全文】
臺灣高雄地方法院刑事判決            97年度審訴字第2192號
公  訴  人  臺灣高雄地方法院檢察署檢察官
被      告  甲○○
指定辯護人  本院公設辯護人黃文德
上列被告因毒品危害防制條例案件，經檢察官提起公訴（97年度
毒偵字第3704號），本院合議庭裁定由受命法官獨任依協商程序
審理，判決如下：
    主  文
甲○○施用第一級毒品，累犯，處有期徒刑捌月。
    事實及理由
一、本件犯罪事實及證據，除犯罪事實「於95年11月7 日因停止
    其處分出監，於95年12月29日縮刑期滿。又前於83年間，曾
    因肅清煙毒條例案件，經高雄地院判處有期徒刑3 年6 月，
    於92年4 月1 日縮短刑期執畢出監」更正為「於95年11月7
    日強制戒治執行完畢釋放。又其曾因肅清煙毒條例案件，經
    本院以80年度訴字第336 號判決，判處有期徒刑3 年6 月確
    定，於82年5 月15日假釋出監，於假釋期間，又因肅清煙毒
    條例案件，經本院以82年度訴字第4042號判決、83年度訴字
    第489 號判決，分別判處有期徒刑3 年6 月、3 年3 月確定
    ，其前開假釋亦遭撤銷，再度入監服刑，於87年3 月27日又
    獲假釋出監，然又遭撤銷假釋，於92年3 月31日執行完畢」
    ；「在高雄縣鳳山市○○街105 巷9 弄3 號住處」更正為「
    在其高雄縣鳳山市○○○路9 巷9 號之居所」；證據部分補
    充「被告甲○○於本院審理中之自白」外，餘均引用檢察官
    起訴書之記載，如附件。
二、本件被告業已認罪，並經辯護人協助下與檢察官於審判外達
    成協商之合意，渠等合意內容為：被告願受科刑範圍如主文
    所載。經核被告所為，係犯毒品危害防制條例第10條第1 項
    之施用第一級毒品罪，且上開協商合意內容，並無刑事訴訟
    法第455 條之4 第1 項所列不得認罪協商之情形，本件既經
    檢察官聲請改依協商程序而為判決，本院爰不經言詞辯論，
    於協商合意範圍內為協商判決。
三、應適用之法條：刑事訴訟法第455 條之4 第2 項、第455 條
    之8 、第454 條第2 項，毒品危害防制條例第10條第1 項，
    刑法第11條前段、第47條第1 項。
四、本判決除有刑事訴訟法第455 條之4 第1 項第1 款、第2 款
    、第4 款、第6 款、第7 款所定情形之一，或違反同條第2
    項規定者外，不得上訴。
本案經檢察官鄭益雄到庭執行職務。
中    華    民    國    97    年    7     月    16    日
                  刑事第七庭    法  官  陳君杰
以上正本證明與原本無異。
如不服本判決，應於判決送達後10日內，向本院提出上訴狀。
中    華    民    國    97    年    7     月    16    日
                                書記官  李承悌
附錄本判決論罪科刑法條全文：
毒品危害防制條例第10條第1項
施用第一級毒品者，處6 月以上5 年以下有期徒刑。
附件：
臺灣高雄地方法院檢察署檢察官起訴書
                                    97年度毒偵字第3704號
    被      告  甲○○  男  51歲（民國○○年○月○○日生）
                        住高雄縣鳳山市○○街105巷9弄3號
                        國民身分證統一編號：Ｚ000000000號
上列被告因違反毒品危害防制條例案件，已經偵查終結，認應該
提起公訴，茲將犯罪事實及證據並所犯法條分敘如下：
        犯罪事實
一、甲○○前於民國94年間因施用毒品案件，經台灣高雄地方法
    院（下稱：高雄地院）裁定命入戒治處所施以強制戒治，於
    95 年11月7日因停止其處分出監，於95年12月29日縮刑期滿
    。又前於83年間，曾因肅清煙毒條例案件，經高雄地院判處
    有期徒刑3年6月，於92年4月1日縮短刑期執畢出監。詎仍不
    知悔改，雖知海洛因係毒品危害防制條例第2條第2項第1 款
    明定之第一級毒品，不得施用或持有，仍於前述強制戒治執
    行完畢後5年內，基於施用第一級毒品海洛因之犯意，於97
    年2 月28日為警採尿回溯24小時內之某時（不含警力拘束時
    間），在高雄縣鳳山市○○街105巷9弄3 號住處，以注射方
    式施用第一級毒品海洛因。
二、案經高雄縣政府警察局仁武分局報告偵辦。
        證據並所犯法條
一、證據清單
  ┌──┬──────────┬────────────┐
  │編號│      證據清單      │      待證事實          │
  ├──┼──────────┼────────────┤
  │一  │被告警詢、偵訊之自白│被告施用第一級毒品海洛因│
  │    │（被告對其犯罪時間應│，及送驗之尿液係其親採之│
  │    │係誤記）            │事實。                  │
  ├──┼──────────┼────────────┤
  │二  │台灣檢驗科技股份有限│證明被告所採集之尿液經送│
  │    │公司濫用藥物尿液檢驗│驗結果呈可待因、嗎啡陽性│
  │    │報告、大華派出所毒品│反應，足認被告確有施用第│
  │    │案件嫌犯尿液真實姓名│一級毒品海洛因。        │
  │    │對照表。            │                        │
  ├──┼──────────┼────────────┤
  │三  │本署刑案資料查註紀錄│1.證明被告前因施用毒品案│
  │    │表、全國施用毒品案件│件，經裁定送強制戒治，執│
  │    │紀錄表、受觀察勒戒人│行完畢釋放後5 年內，再度│
  │    │毒品及前科紀錄簡列表│施用第一級毒品之事實。  │
  │    │                    │2.被告有事實欄之前案，而│
  │    │                    │構成累犯之事實。        │
  └──┴──────────┴────────────┘
二、核被告所為，係犯毒品危害防制條例第10條第1 項之施用第
    一級毒品罪嫌。又被告83年間，曾因肅清煙毒條例案件，經
    高雄地院判處有期徒刑3年6月，於92年4月1日縮短刑期執畢
    出監等情，有本署刑案資料查註紀錄表附卷可佐，其於有期
    徒刑執行完畢5 年內，復犯本件有期徒刑以上之罪，為累犯
    ，請依刑法第47條之規定加重其刑。
三、依毒品危害防制條例第23條第2項、刑事訴訟法第251條第1
    項提起公訴。
  此  致
臺灣高雄地方法院
中    華    民    國    97    年    5     月    15    日
                          檢  察  官  乙  ○  ○
上正本證明與原本無異
中    華    民    國    97    年    5     月    22    日
                          書  記  官  王  靖  翔
所犯法條：毒品危害防治條例第10條
施用第一級毒品者，處六月以上五年以下有期徒刑。
施用第二級毒品者，處三年以下有期徒刑。


司法院資訊處製作；財團法人民間司法改革基金會備份。
